臺灣板橋地方法院刑事裁定　　　　　　　　　　　　　九十一年度自字第二一一號
　　自　訴　人　甲○○
　　被　　　告　乙○○
右列被告因詐欺案件，經自訴人提起自訴，本院裁定如左：
    主  文
自訴駁回。
    理  由
一、自訴意旨略稱：自訴人甲○○於民國八十九年五月十五日至臺北縣三重市○○○
    路六十三之二號被告乙○○所經營之人行道服飾行推銷服飾，經被告訂購成衣一
    批後，價款為新臺幣（下同）五萬四千七百二十元，並經自訴人依約送交被告收
    貨，詎嗣經向被告收款，被告竟拒不付款，因認被告涉有刑法第三百三十九條第
    一項之詐欺罪嫌。
二、按法院或受命推事（法官）於自訴案件第一次審判期日前訊問及調查結果，如認
    為案件有刑事訴訟法第二百五十二條至第二百五十四條之情形者，得以裁定駁回
    其自訴，同法第三百二十六條第三項定有明文。
三、訊據被告固供認上揭時地訂購收受自訴人之成衣貨物等情不諱，惟堅決否認有詐
    欺之犯行，辯稱：本件訂購時係自訴人與證人粘茗廣（原名粘文廣）一同前來，
    證人粘茗廣並稱係與自訴人合夥，伊與自訴人原並不認識亦無往來，而僅與證人
    粘茗廣有生意上往來，而粘茗廣前欠伊貨款三萬八千元，訂購時伊即與證人粘茗
    廣言明，本件貨款應先扣除前欠三萬八千元，詎事後自訴人卻不同意扣款而生爭
    執，伊並非拒不付款等語。經查自訴人雖否認與證人粘茗廣有何合夥關係，但自
    訴人確係經由證人粘茗廣之引介，並由自訴人與證人粘茗廣一同在場與被告訂約
    之事實，已據自訴人所自承，而證人粘茗廣亦到庭結證稱：「原先是我賣服飾給
    被告，結果貨品有瑕疵，被告所叫我賠償他三萬八千元，八十九年五月十五日我
    帶自訴人介紹給被告賣貨物，因為自訴人與被告不熟。貨物是自訴人的，因為我
    與自訴人一起去，因此被告認為我與自訴人是合夥關係，但實際上我們沒有合夥
    ，當時我是與自訴人和被告一起談，所以被告可能誤會我們有合夥關係，後來被
    告才說要把我前欠他三萬八千元，從自訴人貨款扣除。」「因為當時到被告處時
    我們就喝酒，據被告說我當時我有說我們是合夥關係。但我當時喝醉了我不記得
    。」等語，而自訴人亦不否認被告僅係要求扣除粘茗廣前欠三萬八千元，但願給
    付餘款二萬元等情，足見被告顯然並非自始不願付款，而僅係事後主張應扣除證
    人粘茗廣前欠款而已，自難認被告自始有何為自己不法所有之意圖或有何施用詐
    術可言，再參酌本件經證人粘茗廣切結願行支付三萬八千元予自訴人，餘款則由
    被告支付後，自訴人即已表明係屬誤會而不願追究等情，足證本件純屬雙方民事
    債權債務糾葛，應認被告罪嫌不足，依照首揭說明，本件自訴應予駁回。
據上論斷，應依刑事訴訟法第三百二十六條第三項、第二百五十二條第十款，裁定如
主文。
中      華      民      國      九十一      年    六    月    二十七    日
                              臺灣板橋地方法院刑事第六庭
                                  法  官  朱 耀 平
右正本證明與原本無異
如不服本裁定應於送達後五日內向本院提出抗告狀
                                  書記官  黃 炎 煌
中      華      民      國      九十一      年    六    月    二十七    日
